Config:
  hfst:
    Gen: ../../../src/generator-dict-gt-norm.hfst
    Morph: ../../../src/analyser-dict-gt-norm.hfst
  xerox:
    Gen: ../../../src/generator-dict-gt-norm.xfst
    Morph: ../../../src/analyser-dict-gt-norm.xfst
    App: lookup


Tests:

  Noun - spaha: # ok
    spaha+N+Sg+Nom: spaha
    spaha+N+Sg+Gen: spava
    spaha+N+Sg+Acc: spava
    spaha+N+Sg+Ill: spahan
    spaha+N+Sg+Loc: spavvaast
    spaha+N+Sg+Com: spavvain
    spaha+N+Sg+Abe: spavatt치치
    spaha+N+Ess: spahhaan
    spaha+N+Par: spahhaad
    spaha+N+Pl+Nom: spavah
    spaha+N+Pl+Gen: spavai
    spaha+N+Pl+Acc: spavaid
    spaha+N+Pl+Ill: spavvaid
    spaha+N+Pl+Loc: spavain
    spaha+N+Pl+Com: spavaiguin
    spaha+N+Pl+Abe: spavaitt치치
